【裁判字號】    88,易,2745
【裁判日期】    890201
【裁判案由】    傷害等
【裁判全文】
臺灣桃園地方法院刑事判決                        八十八年度易字第二七四五號
    公  訴  人  臺灣桃園地方法院檢察署檢察官
    被      告  己○○
                戊○○
                甲○○
                丁○○
右列被告因傷害等案件，經檢察官提起公訴（八十八年度偵字第五五六０號），本院
判決如左：
        主  文
己○○損壞他人之鐵門，足以生損害於他人，累犯，處拘役伍拾日。如易科罰金以參
佰元折算壹日；又共同傷害人之身體，累犯，處有期徒刑伍月。如易科罰金以參佰元
折算壹日。
戊○○、甲○○、丁○○共同傷害人之身體，戊○○處有期徒刑參月；甲○○、丁○○各處有期徒刑貳月。如易科罰金均以參佰元折算壹日。
        事  實
一、己○○曾於民國八十六年間因犯傷害罪，經本院於八十七年二月二十日判處有期
    徒刑六月，經台灣高等法院於八十七年六月十七日判決上訴駁回確定，並於八十
    七年八月三十一日易科罰金執行完畢，猶不知悛悔，於八十八年一月三十一日上
    午九時四十八分許，駕駛車牌號碼ＫＨ─四二二０號自用小貨車，至桃園縣八德
    市○○街四八九巷十九號之租處欲搬家時（租約於八十八年一月三十日到期），
    因見房東丙○○已將其神主牌位搬至屋外，且更換門鎖致其無法開啟，竟基於毀
    損之故意，開車以倒車方式撞擊丙○○所有之鐵門，致鐵門上之小側門掉落及鐵
    栓損壞，足生損害於丙○○。嗣丙○○偕同乙○○到達現場制止時，己○○竟與
    戊○○、甲○○、丁○○共同基方傷害之犯意聯絡，由己○○、戊○○分持地上
    撿拾之榔頭、鐵條，甲○○與丁○○以徒手之方式，毆打丙○○、乙○○，致丙○○受有右小指撕裂傷約三公分、雙手掌表淺擦傷、左肩裂傷半公分、左肩峰骨
    折之傷害，乙○○受有頭部外傷併前額撕裂傷、左尺骨骨折、腰椎挫傷、兩側下
    肢皮下出血等傷害。嗣經丙○○報警，為警於當日上午十時五分許，在上址查獲
    ，並扣得鐵條一支。
二、案經丙○○、乙○○訴由桃園縣警察局八德分局報請台灣桃園地方法院檢察署檢
    察官偵查起訴。
        理  由
一、訊據被告甲○○、丁○○對於右揭犯行迭於警訊及偵、審中坦承不諱，被告己○○固坦承有開車撞擊告訴人丙○○之鐵門，惟矢口否認有持榔頭傷害丙○○之犯
    行，辯稱：係乙○○先拿電擊棒電伊，伊才動手打他，但伊並未持榔頭云云，被
    告戊○○固坦承有持鐵條，惟否認有毆打之犯行，辯稱：伊是看到乙○○拿電擊
    棒要電己○○，伊才上前用鐵條將電擊棒擊落，伊並無毆打他們云云。惟查，右
    揭事實業據被告戊○○於警訊時坦承：「．．．我就用鐵條朝乙○○之腿部打，
    打了約十下。．．．」（見偵查卷第九頁背面），核與被告丁○○於警訊時所：
    「就我及戊○○、己○○、甲○○共同毆打丙○○兩父子。我只看見戊○○於現
    場拾起一鐵棍當作武器。」（見偵查卷第十二頁背面）、被告甲○○於警訊時陳
    稱：「．．鐵棒是戊○○拾起路邊毆打乙○○所用之工具。」（見偵查卷第十六
    頁）等語相符，且據告訴人丙○○、乙○○指訴綦詳，並被告己○○對告訴人丙○○、乙○○二人當日持電擊棒提出傷害之告訴，亦據台灣桃園地方法院檢察署
    檢察官於八十八年十月十一日以八十八年度偵字第五五六０號不起訴處分，及台
    灣高等法院檢察四三以八十八年度議字第三六二一號駁回再議確定，此有該二份
    處分書在卷可考，顯見告訴人丙○○、乙○○當日並無持電擊棒攻擊被告己○○
    之情事，復有財團法人天主教聖保祿修女會醫院出具之二紙診斷証明書、建成中
    醫聯合診所出具之診斷証明書一紙及照片十幀附卷可稽，參以被告戊○○、丁○○、甲○○於警訊所陳之情節，均與告訴人丙○○、乙○○二人所受之傷勢相當
    ，足徵被告己○○、戊○○前開之辯詞，均係畏罪卸責之詞，委無可採，此外復
    有鐵條一支扣案可資佐証，故本件事証明確，被告四人之犯行均洵堪認定。
二、被告己○○損壞丙○○之鐵門，足生損害於丙○○，核被告己○○之所為，係犯
    刑法第三百五十四條之毀損罪、同法第二百七十七條第一項之傷害罪。被告戊○○、丁○○、甲○○三人均係犯刑法第二百七十七條第一項之傷害罪。被告己○○、戊○○、丁○○、甲○○就上開傷害罪間，主觀上有犯意聯絡，客觀上有行
    為分擔，為共同正犯。被告四人一行為傷害丙○○、乙○○二人，為一行為觸犯
    數罪名，係想像競合犯，應從一重處斷。被告己○○所犯前開毀損、傷害二罪間
    ，犯意各別，行為互異，應分論併罰。被告己○○曾於八十六年間因犯傷害罪，
    經本院於八十七年二月二十日判處有期徒刑六月，經台灣高等法院於八十七年六
    月十七日判決上訴駁回確定，並於八十七年八月三十一日易科罰金執行完畢，此
    有台灣高等法院被告全國前案記錄表在卷足憑，其於前案執行完畢後五年內再犯
    有期徒刑以上刑之本罪，為累犯，應加重其刑。爰審酌被告四人犯罪之動機、目
    的、手段、被害人所受之傷勢及被告犯罪後之態度等一切情狀，分別量處如主文
    所示之刑，並均諭知易科罰金之折算標準，以資懲儆。至扣案之鐵條一支及未扣
    案之榔頭一把，雖分別係被告己○○、戊○○犯罪所用之物，惟均非渠等所有之
    物，故無庸為沒收之宣告，附此敘明。
據上論斷，應依刑事訴訟法第二百九十九條第一項前段，刑法第二十八條、第三百五
十四條、第二百七十七條第一項、第五十五條、第四十七條、第四十一條，罰金罰鍰
提高標準條例第一條前段、第二條，判決如主文。
本案經檢察官胡樹德到庭執行職務。
中      華      民      國      八十九    年      二     月     一      日
                                臺灣桃園地方法院刑事第一庭
                                    法  官  林  恆  吉
右正本證明與原本無異。
如不服本判決，應於判決送達後十日內向本院提出上訴狀( 應附繕本 )，上訴於
臺灣高等法院。
                                    書記官  楊  文  雄
中        華        民        國   八十九   年   二     月      十八    日
附論罪科刑依據之法條：
刑法第二百七十七條第一項、第三百五十四條
刑法第二百七十七條
傷害人之身體或健康者，處三年以下有期徒刑，拘役或一千元以下罰金。
犯前項之罪，因而致人於死者，處無期徒或七年以上有期徒刑，致重傷者，處三年以
上、十年以下有期徒刑。
刑法第三百五十四條
毀棄、損壞前二條以外之他人之物或致令不堪用，足以生損害於公眾或他人者，處二
年以下有期徒刑、拘役或五百元以下罰金。


司法院資訊處製作；財團法人民間司法改革基金會備份。
